臺灣桃園地方法院刑事判決
110年度原訴字第137號
公  訴  人  臺灣桃園地方檢察署檢察官 
被      告  楊少帆



選任辯護人  張琇惠律師
被      告  許秀慧



選任辯護人  劉佳強律師
上列被告因違反毒品危害防制條例案件，經檢察官提起公訴（10
9 年度偵字第28455號），本院判決如下：
    主  文
楊少帆犯如附表編號1至5「罪名」欄所示之罪，各處如附表編號
1至5「主文」欄所示之刑（含沒收）。應執行有期徒刑拾年。
許秀慧犯如附表1至3、6至10「罪名」欄所示之罪，各處如附表1
至3、6至10「主文」欄所示之刑（含沒收）。應執行有期徒刑拾
捌年。
    事  實
一、楊少帆與許秀慧前為男女朋友關係，渠等均明知甲基安非他
    命係毒品危害防制條例第2條第2項第2款所規定之第二級毒
    品，非經主管機關許可，不得擅自販賣，竟共同基於販賣第
    二級毒品甲基安非他命以牟利之犯意聯絡，經甘慧仙於民國
    109年8月29日上午11時許以通訊軟體Messenger與楊少帆聯
    繫，雙方談妥以新臺幣（下同）1,000元之價格，交易第二
    級毒品甲基安非他命1包，約定在楊少帆、許秀慧位在桃園
    市○○區○○街000巷0弄0○0號307室租屋處（下稱力行街租屋處
    ）樓下交易，楊少帆並告知將由許秀慧下樓進行交易，陳聖
    威、甘慧仙旋即依約前往，嗣許秀慧下樓進行毒品交易，因
    陳聖威、甘慧仙身上現金不足，請求賒欠購毒款項，惟未得
    許秀慧之同意，因而未完成交易而未遂。
二、楊少帆與許秀慧明知甲基安非他命係毒品危害防制條例第2
    條第2項第2款所規定之第二級毒品，非經主管機關許可，不
    得擅自販賣，竟共同基於販賣第二級毒品甲基安非他命以牟
    利之犯意聯絡，經陳聖威於109年9月3日下午1時許以通訊軟
    體Lite與楊少帆聯繫，陳聖威表示欲以賒欠之方式購買價值
    1,000元之甲基安非他命，經楊少帆應允之，陳聖威、甘慧
    仙旋即前往楊少帆、許秀慧位在力行街租屋處，許秀慧見陳
    聖威、甘慧仙抵達後，即拿出甲基安非他命1包給楊少帆，
    再由楊少帆交給陳聖威、甘慧仙，陳聖威、甘慧即在上開租
    屋處施用第二級毒品甲基安非他命完畢，嗣陳聖威、甘慧仙
    於109年09月05日晚間10時8分許，將賒欠之購毒價金1,000
    元交予楊少帆收受。
三、楊少帆與許秀慧明知甲基安非他命係毒品危害防制條例第2
    條第2項第2款所規定之第二級毒品，非經主管機關許可，不
    得擅自販賣，竟共同基於販賣第二級毒品甲基安非他命以牟
    利之犯意聯絡，經甘慧仙於109年9月8日上午某時許以通訊
    軟體Messenger與楊少帆聯繫，雙方談妥以1,000元之價格，
    交易第二級毒品甲基安非他命1包，並約定在楊少帆、許秀
    慧位在力行街租屋處樓下交易，許秀慧得知楊少帆欲進行毒
    品交易，旋即分裝價值1,000元之甲基安非他命1包交予楊少
    帆，嗣陳聖威、甘慧仙依約抵達現場後，甘慧仙告知楊少帆
    身上現金不足而欲賒欠，惟楊少帆不同意，因而未完成交易
    而未遂。
四、楊少帆明知甲基安非他命為毒品危害防制條例第2條第2項第
    2款所規定之第二級毒品，非經主管機關許可，依法不得販
    賣，竟基於販賣第二級毒品甲基安非他命以牟利之犯意，分
    別於附表編號4、5所示時、地，以附表編號4、5所示之方式
    ，販賣第二級毒品甲基安非他命予李訓庭，分別收取李訓庭
    交付之毒品價金。
五、許秀慧明知海洛因為毒品危害防制條例第2條第2項第1款所
    規定之第一級毒品，非經主管機關許可，依法不得販賣，竟
    分別基於販賣第一級毒品海洛因以牟利之犯意，分別於附表
    編號6至10所示時、地，以附表編號6至10所示之方式，販賣
    海洛因予范姜士庭，分別收取范姜士庭交付之毒品價金。
    理  由
壹、程序部分：
一、證人即同案被告楊少帆於警詢、偵訊時之陳述
（一）按被告以外之人於檢察事務官、司法警察官或司法警察調
      查中所為之陳述，基於實體發現真實之訴訟目的，依刑事
      訴訟法第159條之2規定，如與審判中之陳述不符時，經比
      較結果，其先前之陳述，相對「具有較可信之特別情況」
      ，且為證明犯罪事實存否所「必要」者，或於審判中有第
      159條之3所列死亡等原因而無法或拒絕陳述之各款情形之
      一，經證明其調查中所為陳述絕對「具有可信之特別情況
      」，且為證明犯罪事實之存否所「必要」者，亦例外地賦
      與證據能力。所謂「顯有不可信性」與「具有較可信之特
      別情況」，係指陳述是否出於供述者之真意、有無違法取
      供情事之信用性而言，故應就偵查或調查筆錄製作之原因
      、過程及其功能等加以觀察其信用性，法院應比較其前後
      陳述時之外在環境及情況，例如：陳述時有無其他訴訟關
      係人在場，陳述時之心理狀況、有無受到強暴、脅迫、詐
      欺、利誘等外力之干擾，據以判斷該傳聞證據是否有顯不
      可信或有特別可信之情況而例外具有證據能力，並非對其
      陳述內容之證明力如何加以論斷，最高法院94年度台上字
      第629號判決、97年度台上字第6162號判決亦同此意旨。
      經查，證人楊少帆於警詢時所為不利於被告許秀慧之供述
      ，與其於本院審理時所為證述並不一致，而依證人楊少帆
      於警詢中所述之內容為客觀觀察，其於警詢中未爭執曾有
      受警察非法取供之情事，又其警詢供述距離案發當日間隔
      較近，斯時記憶深刻，不致因時隔日久遺忘案情，發生認
      知或記憶錯誤之可能性較低，且其當時未受他人干預，較
      少權衡利害得失，抑且較能排除於刑事訴訟過程中所受訴
      訟關係人之不正影響，反觀於本院審理中，證人楊少帆對
      於其與被告許秀慧如何共同販賣第二級毒品一事，語焉不
      詳，與警詢時陳述之內容有所出入，而有前後不一致之情
      形，且以證人楊少帆於本院作證時之客觀環境及供述內容
      ，與其於警詢中所為對人、事、物皆有清楚明確交待且出
      於自由意思之自然證述相較，顯見證人楊少帆於警詢中證
      述具有較可信性之特別情況，復係檢察官為證明被告許秀
      慧犯罪事實所必要，依刑事訴訟法第159條之2規定，應認
      證人楊少帆於警詢時所為之證述，有證據能力。
（二）又警詢筆錄並無應具結之規定，且刑事訴訟法未賦予司法
      警察（官）有命證人具結權力，此觀刑法第168條及刑事
      訴訟法第196條之1第2項（即第186條不在準用之列）規定
      自明，是證人楊少帆於警詢時未具結，乃法之規範，不得
      執此謂無證據能力。
（三）至證人楊少帆於偵訊時所為之證述，因本院未引用作為認
      定被告許秀慧犯罪事實之積極證據，僅作為彈劾證據，爰
      不贅述其證據能力。
二、證人甘慧仙、陳聖威於警詢時之證述
（一）按被告以外之人於檢察事務官、司法警察官或司法警察調
      查中所為之陳述，基於實體發現真實之訴訟目的，依刑事
      訴訟法第159條之2規定，如與審判中之陳述不符時，經比
      較結果，其先前之陳述，相對「具有較可信之特別情況」
      ，且為證明犯罪事實存否所「必要」者，或於審判中有第
      159條之3所列死亡等原因而無法或拒絕陳述之各款情形之
      一，經證明其調查中所為陳述絕對「具有可信之特別情況
      」，且為證明犯罪事實之存否所「必要」者，亦例外地賦
      與證據能力。所謂「顯有不可信性」與「具有較可信之特
      別情況」，係指陳述是否出於供述者之真意、有無違法取
      供情事之信用性而言，故應就偵查或調查筆錄製作之原因
      、過程及其功能等加以觀察其信用性，法院應比較其前後
      陳述時之外在環境及情況，例如：陳述時有無其他訴訟關
      係人在場，陳述時之心理狀況、有無受到強暴、脅迫、詐
      欺、利誘等外力之干擾，據以判斷該傳聞證據是否有顯不
      可信或有特別可信之情況而例外具有證據能力，並非對其
      陳述內容之證明力如何加以論斷，最高法院94年度台上字
      第629號判決、97年度台上字第6162號判決亦同此意旨。
      經查，證人陳聖威於警詢時所為不利於被告許秀慧之供述
      ，與其於本院審理時所為證述並不一致，而依證人陳聖威
      於警詢中所述之內容為客觀觀察，其於警詢中未爭執曾有
      受警察非法取供之情事，又其警詢供述距離案發當日間隔
      較近，斯時記憶深刻，不致因時隔日久遺忘案情，發生認
      知或記憶錯誤之可能性較低，且其當時未受他人干預，較
      少權衡利害得失，抑且較能排除於刑事訴訟過程中所受訴
      訟關係人之不正影響，反觀於本院審理中，證人陳聖威對
      於是否有向被告許秀慧購買第二級毒品一事，與警詢時陳
      述之內容有所出入，而有前後不一致之情形，且以證人陳
      聖威於本院作證時之客觀環境及供述內容，與其於警詢中
      所為對人、事、物皆有清楚明確交待且出於自由意思之自
      然證述相較，顯見證人陳聖威於警詢中證述具有較可信性
      之特別情況，復係檢察官為證明被告許秀慧犯罪事實所必
      要，依刑事訴訟法第159條之2規定，應認證人陳聖威於警
      詢時所為之證述，有證據能力。
（二）證人甘慧仙於警詢時之陳述雖屬傳聞證據，然其經本院合
      法傳喚均未到庭，且拘提無著，有本院審理期日之刑事報
      到單、本院拘票及員警拘提未獲報告書在卷可佐（見本院
      110年度原訴字第137號卷【下稱本院卷】第253頁、第285
      頁、第287頁、第307頁），顯已無法於本案審理中以證人
      身分傳喚其到庭具結陳述，並行交互詰問之調查程序，觀
      諸證人甘慧仙於警詢筆錄製作之過程，係就其如何向被告
      許秀慧購買毒品之重要情節為連續陳述，於陳述做成時，
      被告許秀慧並未在場，其心理狀態未受外力干擾，顯係出
      於自由意志而為供述，並審酌證人甘慧仙就其如何向被告
      許秀慧進行毒品交易之細節，係其親自經歷，為證明犯罪
      事實之存否所必要，揆諸上揭規定及說明，依刑事訴訟法
      第159條之3規定，具有證據能力。
貳、實體部分：
一、認定事實之理由及依據：
（一）就事實欄一至四關於被告楊少帆所涉犯行部分（即附表編
      號1至5所示部分）
   1、上揭犯罪事實，業據被告楊少帆於警詢、偵訊、本院準備
      程序及審理時均坦承不諱（見臺灣桃園地方檢察署109年
      度偵字第28455卷【下稱偵卷】一第39頁至第48頁，偵卷
      二第445頁至第446頁，本院卷第133頁至第140頁、第348
      頁），核與證人陳聖威、甘慧仙於警詢時、證人李訓庭於
      警詢及偵訊時證述之情節相符（見偵卷一第93頁至第101
      頁、第289頁至第293頁、第321頁至第323頁、偵卷二第55
      7頁至第558頁），且有被告楊少帆與證人甘慧仙、陳聖威
      之通訊軟體對話截圖在卷可佐（見偵卷一第307頁至第319
      頁、第335頁至第359頁），堪認被告楊少帆之任意性自白
      與事實相符，足以採信，是被告楊少帆確有為附表編號1
      至5所示之販賣第二級毒品犯行等情無訛。
   2、證人陳聖威固於本院審理時證稱：伊施用的毒品都是跟楊
      少帆要來的，不是楊少帆賣給伊的云云（見本院卷第323
      頁至第332頁），惟證人陳聖威於警詢時明確證稱：伊與
      楊少帆很早就認識，之後楊少帆與許秀慧在一起，伊得知
      楊少帆與許秀慧有在販賣毒品，伊與甘慧仙就向楊少帆購
      買第二級毒品，每次都是以1,000元購買甲基安非他命1小
      包，地點都在楊少帆、許秀慧他們家樓梯間交易等語（見
      偵卷一第321頁至第323頁），而被告楊少帆亦坦承有於附
      表編號1至3所示時、地販賣第二級毒品甲基安非他命予證
      人陳聖威、甘慧仙等情，是證人陳聖威於本院審理時所為
      證述，非但與其於警詢時之證詞迥異外，更與被告楊少帆
      之供述未合，由此可知，證人陳聖威於本院審理時突翻異
      前詞，非無可能係考量其與被告楊少帆之情誼關係，或欲
      脫免自身罪責，而對被告楊少帆所為迴護之詞，要無可採
      ，併此敘明。
   3、按販賣毒品之所謂販賣行為，須行為人主觀上有營利意圖
      ，且客觀上有販賣毒品行為，即足構成，至於實際上是否
      已經獲利，則非所問；必也始終無營利之意思，而以原價
      或低於原價有償讓與他人，方難謂為販賣行為，而僅得以
      轉讓罪論處（最高法院93年度台上字第1651號判決參照）
      。又販賣毒品係政府嚴予查緝之違法行為，且可任意分裝
      或增減其分量，各次買賣之價格，當亦各有差異，隨供需
      雙方之資力、關係之深淺、需求之數量、貨源之充裕與否
      、販賣者對於資金之需求如何即殷切與否，以及政府查緝
      之態度，進而為各種不同之風險評估，而為機動性之調整
      ，因之販賣之利得，除經坦承犯行，或帳冊價量均記載明
      確外，委難察得實情，是縱未確切查得販賣賺取之實際差
      價，但除別有事證，足認係按同一價格轉讓，確未牟利之
      情形外，尚難執此認非法販賣之事證有所不足，致知過坦
      承者難辭重典，飾詞否認者反得逞僥倖，而失情理之平。
      況且，販賣者從各種「價差」或「量差」或係「純度」謀
      取利潤方式，或有差異，然其所圖利益之非法販賣行為目
      的，則屬相同，並無二致；衡諸毒品取得不易，量微價高
      ，依一般社會通念以觀，凡為販賣之不法勾當者，倘非以
      牟利為其主要誘因及目的，應無甘冒被查緝法辦重刑之危
      險，平白無端義務為該買賣之工作，是其販入之價格必較
      售出之價格低廉，而有從中賺取買賣差價牟利之意圖及事
      實，應屬符合論理法則，且不違背社會通常經驗之合理判
      斷。經查，被告楊少帆與附表編號1至5之購毒者間並非至
      親，且被告楊少帆確有為如附表編號1至5所示多次販賣毒
      品犯行，業經本院認定如前，而按毒品價格昂貴、取得不
      易，自客觀以言，倘無利可圖，被告楊少帆何需甘冒重典
      為上開行為。據此，應認被告楊少帆就其販賣第二級毒品
      甲基安非他命之犯行，主觀上應有從中賺取買賣價差或量
      差以營利之意圖，要無疑義。
   4、綜上，本件事證已臻明確，被告楊少帆此部分犯行堪以認
      定，應依法論科。
（二）就事實欄一、二、三關於被告許秀慧所涉犯行部分（即附
      表編號1至3所示部分）
   1、訊據被告許秀慧矢口否認有與同案被告楊少帆共同販賣第
      二級毒品甲基安非他命之犯行，並辯稱：伊只有賣海洛因
      ，並沒有跟楊少帆一起賣甲基安非他命，伊之前在警詢中
      坦承犯行，都是順著警察的話講而已云云。辯護人則為被
      告許秀慧辯稱：附表編號1至3所示部分，被告許秀慧雖於
      警詢時自白犯行，然證人楊少帆、陳聖威於警詢時之證述
      與本院審理時之證述，已有前後不一致之情形，難以補強
      被告許秀慧自白之真實性，故請求為無罪之諭知云云。經
      查：
    ⑴證人即同案被告楊少帆有於附表編號1至3所示時間，與購
      毒者陳聖威、甘慧仙聯繫，並於附表編號1至3所示時、地
      ，販賣甲基安非他命予陳聖威、甘慧仙等情，業經本院認
      定如前。
    ⑵被告許秀慧雖否認有與證人楊少帆共同販賣第二級毒品，
      惟查，關於被告許秀慧與證人楊少帆如何分工販賣第二級
      毒品一事，業據證人楊少帆於警詢時證稱：許秀慧負責跟
      上游接洽拿毒品，然後回家秤重、分裝，伊負責把毒品運
      送給藥腳，偶爾許秀慧也會自行把毒品運送給藥腳，向上
      游購毒的費用都是許秀慧自行出資，伊只負責幫忙許秀慧
      販賣毒品，販售第二級毒品甲基安非他命所獲取的報酬都
      是交由許秀慧管理，伊不清楚實際獲利多少等語（見偵卷
      一第39頁至第48頁），核與被告許秀慧於警詢時坦承：伊
      與楊少帆販賣毒品迄今約2個月，伊們是因為缺錢才將自
      己要施用的毒品賣給別人，伊們有進第一級毒品海洛因及
      第二級毒品甲基安非他命，伊有販賣海洛因及甲基安非他
      命，楊少帆只有販賣甲基安非他命。伊都是和綽號「阿鵬
      」之男子進貨海洛因及甲基安非他命，他會直接把貨拿到
      伊的租屋處，交易的部分藥腳會各自向伊或楊少帆聯絡購
      買，秤重、分裝及記帳皆是由伊負責等語（見偵卷一第第
      71頁至第83頁），互核相符，可見被告許秀慧確有負責向
      上游購入毒品，並予以秤重、分裝及記帳等行為甚明。
    ⑶就附表編號1所示部分，業據證人甘慧仙於警詢時證稱：這
      次是伊打電話給楊少帆，楊少帆說要問許秀慧可不可賣毒
      品給伊，伊原本是要以1,000元價格購買甲基安非他命1小
      包，但楊少帆說要2,000元，當天楊少帆不在租屋處，楊
      少帆答應可以賒欠1,000元，並說直接去他們租屋處拿毒
      品，會由許秀慧下樓進行毒品交易，伊跟陳聖威騎機車到
      場後，許秀慧就說：「現在要欠帳不行」，所以此次沒交
      易成功，導致伊們多跑一趟，等語（見偵卷一第289頁至
      第293頁），與證人楊少帆於本院審理時證稱：那時候甘
      慧仙跟伊聯絡要2,000元的毒品，但是甘慧仙只帶1,000元
      現金，伊不在家，所以就叫許秀慧幫伊把甲基安非他命拿
      下去，那次沒有成功交易等語（見本院卷第320頁），互
      核相符，佐以證人楊少帆於109年8月29日上午10時41分至
      下午1時24分以通訊軟體Messenger傳送下列訊息予證人甘
      慧仙：「先說好現在一個要二千喔漲價了我們去處理非常
      貴要嗎」、「可是錢要給我七仔喔」、「因為這次不是我
      處理的」、「妳到時跟我七辣說，我也會跟她說一聲的」
      、「到了打給我我叫我七辣送下去給妳們ok」，有通訊軟
      體對話截圖在卷可稽（見偵卷一第312頁至第314頁），證
      人楊少帆於本院審理時亦證稱：上開對話中的「七仔」、
      「七辣」都是指許秀慧等語（見本院卷第320頁），可認
      被告許秀慧確有於109年8月29日下午1時23分許，依證人
      楊少帆之要求，下樓與證人陳聖威、甘慧仙進行毒品交易
      ，惟被告許秀慧不同意證人甘慧仙賒欠購毒價款，因而未
      完成交易等情屬實。又被告許秀慧於警詢時經告以證人甘
      慧仙之證述內容，亦供認：甘慧仙所述屬實，當時是因為
      她表示身上只有1,000元，所以伊就沒有將甲基安非他命
      給她等語（見偵卷一第77頁），本院審酌被告許秀慧於警
      詢時之自白乃不利於己之供述，而被告許秀慧所涉為最輕
      本刑有期徒刑10年以上之重罪，若非確屬事實，殊難想像
      被告許秀慧有何虛偽捏造前揭事實而率爾陷己於刑責之可
      能，故依被告許秀慧於警詢時之自白、證人甘慧仙、楊少
      帆之證述內容，以及證人楊少帆與證人甘慧仙之通訊軟體
      對話截圖，堪認被告許秀慧確有與證人陳聖威、甘慧仙進
      行毒品交易，惟不同意賒欠價金，而未完成交易等情。
    ⑷就附表編號2所示部分，業據證人甘慧仙於警詢時供稱：伊
      與陳聖威於109年9月3日下午3時許，前往許秀慧跟楊少帆
      的租屋處，許秀慧先拿1小包甲基安非他命給楊少帆，再
      由楊少帆將該包毒品交給伊，當天伊及陳聖威即在上開租
      屋處施用毒品，然後再於109年9月5日晚間10時8分許，把
      欠的1,000元拿到上開租屋處給楊少帆等語（見偵卷一第2
      92頁），佐以證人陳聖威於109年9月3日下午1時16分，以
      通訊軟體Lite傳訊給證人楊少帆「啊凡我自己要的可以查
      一張明天或後天給可以嗎」，有通訊軟體截圖在卷可查（
      見真卷一第351頁），可知證人陳聖威、甘慧仙當日有以
      賒欠方式購買第二級毒品甲基安非他命1包等情屬實。又
      被告許秀慧於警詢時經告以證人甘慧仙關於附表編號2所
      述內容，亦供認：甘慧仙所述屬實，伊當時負責秤0.5公
      克的甲基安非他命，他們就在租屋處直接施用，後來他們
      拿錢給楊少帆時伊不在場等語（見偵卷一第77頁），足徵
      被告許秀慧於知悉證人陳聖威、甘慧仙欲購買第二級毒品
      ，即提供甲基安非他命以完成交易等情甚明。
    ⑸就附表編號3所示部分，業據證人甘慧仙於警詢時證稱：伊
      係以Facebook即時通訊軟體打給楊少帆，跟楊少帆說要過
      去找他，楊少帆知道伊是要以1,000元購買甲基安非他命
      ，然後伊就騎乘機車搭載陳聖威抵達現場。但其實伊沒有
      錢可以買毒品，想過去跟楊少帆商討可否先欠1,000元，
      伊跟陳聖威到現場後，伊就打電話給楊少帆，跟他說到了
      ，楊少帆下樓，伊們就跟他說：「我們沒錢，想先欠帳，
      有錢再拿來還」，結果楊少帆就搖頭說不行，所以沒有交
      易成功等語（見偵卷一第289頁至第290頁），被告許秀慧
      於警詢時亦供稱：伊不知道楊少帆要將毒品販賣給誰，但
      是伊知道揚少帆是要去樓下交貨，伊便分裝1小包甲基安
      非他命給楊少帆，由楊少帆拿毒品安非他命交付給藥腳等
      語（見偵卷一第76頁），可徵被告許秀慧知悉證人楊少帆
      要與藥腳進行毒品交易，因而提供第二級毒品甲基安非他
      命並親自分裝，以利證人楊少帆進行毒品交易一事甚明。
    ⑹雖被告許秀慧於本院審理時辯稱其於警詢時係為虛偽之陳
      述云云。然查，被告許秀慧自109年9月9日警詢起，歷經
      檢察官訊問、本院訊問及本院準備程序，均不曾爭執其於
      警詢時所為之供述內容係遭警方以不正方法詢問為之，顯
      見被告許秀慧上開警詢之陳述應係基於任意性所為，又被
      告許秀慧理應知悉販賣第二級毒品為重罪，若非確有其事
      ，殊難想像被告許秀慧有何故意虛捏此等不利於己事實而
      自陷於罪之必要，是被告許秀慧上開辯詞，難認可採。
    ⑺證人楊少帆於本院審理時固證稱：伊沒有跟許秀慧分工販
      毒，都是許秀慧把毒品回來，打算要一起施用，伊自己從
      桌上把毒品拿去賣云云（見本院卷第312頁至第323頁），
      然證人楊少帆於前開警詢時證稱：許秀慧負責跟上游接洽
      拿毒品，然後回家秤重、分裝等語，已有前後不一致之處
      ，已難逕認證人楊少帆於本院審理時之證述屬實。又觀諸
      證人楊少帆與證人甘慧仙之通訊軟體對話紀錄，證人楊少
      帆多次向證人甘慧仙提及：「可是錢要給我七仔喔」、「
      妳到時跟我七辣說，我也會跟她說一聲的」、「到了打給
      我我叫我七辣送下去給妳們ok」等語，誠若被告許秀慧並
      未參與證人楊少帆販賣第二級毒品甲基安非他命之行為，
      衡情證人楊少帆只需告知證人甘慧仙毒品交易之時間、地
      點、金額等細節，根本無須提及「錢要給我七仔喔」、「
      你到時候跟我七辣說」等事項，是證人楊少帆於該次對話
      中，已透露被告許秀慧於該次毒品交易，占有舉足輕重之
      地位，況被告許秀慧尚可因不同意證人陳聖威、甘慧仙積
      欠購毒價款，故拒絕與其等進行交易，顯見被告許秀慧對
      於是否要完成毒品交易一事，握有十足之決定權，益徵被
      告許秀慧確有參與販毒犯行，況且，若被告許秀慧並未參
      與附表編號1至3之犯行，理應於偵查之初即大力澄清，以
      供檢警調查還其清白，惟被告許秀慧於警詢及偵訊時始終
      未為上開辯解，後於本院準備程序及審理時，始辯稱沒有
      參與販賣第二級毒品之犯行，殊難想像何以被告許秀慧於
      警詢時虛捏事實而率爾陷己入罪，遑論第二級毒品價值不
      斐，若證人楊少帆自行取走毒品，被告許秀慧豈有不知之
      理，又豈可能任由證人楊少帆隨意取用而不予聞問，是證
      人楊少帆於本院審理時突翻異前詞，其於本院審理時之證
      述非但與通訊軟體對話截圖所示對話內容未符，更有多處
      悖於常情之處，應係事後刻意迎合被告許秀慧之辯解所為
      之迴護之詞，要難採信。
    ⑻證人陳聖威於本院審理時固證稱：毒品都是楊少帆無償提
      供給伊施用，伊都沒有給錢云云，然政府對於毒品查禁森
      嚴且重罰不予寬貸，毒品實屬量微價高之物，一般毒品施
      用者間，固偶有互通有無共同施用之情，惟如無其他特殊
      情誼，尚無免費提供毒品與其他毒品施用者攜回獨自施用
      之情，尤以被告許秀慧於警詢時自承：因為缺錢花用，才
      會賣毒品等語（見偵卷一第82頁），顯見被告許秀慧經濟
      情況亦不甚寬裕，取得毒品成本所費不貲，則被告許秀貴
      怎可能沒發現毒品短少，又怎可能發現上情後猶不予聞問
      ，益徵證人陳聖威於本院審理時之證述，並不可採。
    ⑼按刑法關於正犯、從犯之區別，係以其主觀之犯意及客觀
      之犯行為標準，凡以自己犯罪之意思而參與犯罪，無論其
      所參與者是否犯罪構成要件之行為，皆為正犯，其以幫助
      他人犯罪之意思而參與犯罪，其所參與者，苟係犯罪構成
      要件之行為，亦為正犯，必以幫助他人犯罪之意思而參與
      犯罪，其所參與者又為犯罪構成要件以外之行為，始為從
      犯。又共同正犯，係共同實行犯罪行為之人，在共同意思
      範圍內，各自分擔犯罪行為之一部，相互利用他人之行為
      ，以達其犯罪之目的，其成立不以全體均參與實行犯罪構
      成要件之行為為要件，其行為分擔，亦不以每一階段皆有
      參與為必要，倘具有相互利用其行為之合同意思所為，仍
      應負共同正犯之責。而聯絡毒品買賣、交付毒品、收取毒
      品買賣價金等行為，均屬販賣毒品罪構成要件事實之部分
      行為，苟有參與其事，即係分擔實行犯罪行為，自應負共
      同販賣毒品罪責，是就毒品買賣之時間、地點、金額數量
      之磋商，及毒品之實際交付、收取現款，均係構成販賣毒
      品罪之重要核心行為，至於正犯之間事後是否分配、如何
      分配利益，均不影響其共同正犯罪責之成立（最高法院10
      4年度台上字第128號、106年度台上字第1284號判決意旨
      參照）。經查，依本院前開認定，可知被告許秀慧就附表
      編號1至3之犯行，除負責提供各該次交易之毒品，並負責
      分裝、記帳外，就附表編號1所示部分，尚親自下樓與證
      人陳聖威、甘慧仙進行交易，證人楊少帆則負責與各該購
      毒者聯繫毒品交易之細節事項，議定毒品之數量及價格，
      是被告許秀慧之行為亦屬販賣毒品之重要行為，咸屬共犯
      ，允無疑義。從而，被告許秀慧與證人楊少帆就毒品取得
      、聯絡毒品交易、販賣毒品之時間、地點、金額數量之確
      認、毒品之實際交付及收取款項等販賣毒品罪之構成要件
      行為，各自分擔且相互利用對方之行為，以達販賣毒品之
      目的，是其等係共同實行犯罪行為之人，在共同意思範圍
      內，分擔實行犯罪行為，自應負共同正犯之責。
    ⑽按販賣毒品之所謂販賣行為，須行為人主觀上有營利意圖
      ，且客觀上有販入或賣出毒品行為，即足構成，至於實際
      上是否已經獲利，則非所問；必也始終無營利之意思，而
      以原價或低於原價有償讓與他人，方難謂為販賣行為，而
      僅得以轉讓罪論處（參照最高法院93年度台上字第1651號
      判決）。另按毒品本無一定之公定價格，而每次買賣之價
      格，或隨供需雙方之資力、關係之深淺、需求之數量、貨
      源之充裕與否、販賣者對於資金之需求程度，以及政府查
      緝之態度，進而為各種不同之風險評估，而為機動性之調
      整，是其價格標準，自非一成不變，且販賣者從各種「價
      差」或「量差」或「純度」謀取利潤方式，亦有差異，然
      其所圖利益之非法販賣行為目的，則無二致。而一般民眾
      普遍認知毒品為非法交易，向為政府查禁重罰，衡諸常情
      ，倘非有利可圖，絕無平白甘冒被查獲重罰風險之理，從
      而，舉凡其有償交易，除足反證其確另基於某種非圖利本
      意之關係外，通常尚難因無法查悉其買進、賣出之差價，
      而推諉無營利之意思，或阻卻販賣犯行之追訴。故凡為販
      賣之不法行為者，其販入之價格必較售出之價格低廉，而
      有從中賺取買賣差價牟利之意圖及事實，應屬符合論理法
      則而不違背社會通常經驗之合理判斷。被告許秀慧為智識
      正常之人，對於毒品交易為檢警機關嚴予取締之犯罪當知
      之甚稔，苟無利可圖，應無甘冒被查緝法辦重刑之極大風
      險而為之，從而，本案被告許秀慧之販賣毒品犯行，確係
      為從中牟利，堪認被告許秀慧主觀上具有營利之意圖無訛
      。
   2、綜上所述，經以證人陳聖威、甘慧仙警詢證述及相關物書
      證等補強證據互核，已足以擔保被告許秀慧於警詢時之任
      意性自白與事實相符。是本件事證明確，被告許秀慧上揭
      所示之犯行，堪以認定，應依法論科。
（三）就事實欄五關於被告許秀慧所涉犯行部分（即附表編號6
      至10所示部分）  
   1、上揭犯罪事實，業據被告許秀慧於警詢、偵訊、本院準備
      程序及審理時坦承不諱（見偵卷一第71頁至第83頁，偵卷
      二第443頁至第444頁，本院卷第147頁至第155頁、第348
      頁），核與證人范姜士庭於警詢及偵訊時證述之情節相符
      （偵卷一第241頁至第249頁，偵卷二第525頁至第528頁、
      第541頁至第544頁、第545頁至第547頁），並有被告許秀
      慧與證人范姜士庭之通訊軟體對話截圖在卷可佐（見偵卷
      一第201頁至第239頁），堪認被告許秀慧之任意性自白與
      事實相符，足以採信，是被告許秀慧有為附表編號6至10
      所示之販賣第一級毒品犯行等情無訛。
   2、按販賣毒品之所謂販賣行為，須行為人主觀上有營利意圖
      ，且客觀上有販賣毒品行為，即足構成，至於實際上是否
      已經獲利，則非所問；必也始終無營利之意思，而以原價
      或低於原價有償讓與他人，方難謂為販賣行為，而僅得以
      轉讓罪論處（最高法院93年度台上字第1651號判決參照）
      。又販賣毒品係政府嚴予查緝之違法行為，且可任意分裝
      或增減其分量，各次買賣之價格，當亦各有差異，隨供需
      雙方之資力、關係之深淺、需求之數量、貨源之充裕與否
      、販賣者對於資金之需求如何即殷切與否，以及政府查緝
      之態度，進而為各種不同之風險評估，而為機動性之調整
      ，因之販賣之利得，除經坦承犯行，或帳冊價量均記載明
      確外，委難察得實情，是縱未確切查得販賣賺取之實際差
      價，但除別有事證，足認係按同一價格轉讓，確未牟利之
      情形外，尚難執此認非法販賣之事證有所不足，致知過坦
      承者難辭重典，飾詞否認者反得逞僥倖，而失情理之平。
      況且，販賣者從各種「價差」或「量差」或係「純度」謀
      取利潤方式，或有差異，然其所圖利益之非法販賣行為目
      的，則屬相同，並無二致；衡諸毒品取得不易，量微價高
      ，依一般社會通念以觀，凡為販賣之不法勾當者，倘非以
      牟利為其主要誘因及目的，應無甘冒被查緝法辦重刑之危
      險，平白無端義務為該買賣之工作，是其販入之價格必較
      售出之價格低廉，而有從中賺取買賣差價牟利之意圖及事
      實，應屬符合論理法則，且不違背社會通常經驗之合理判
      斷。經查，被告許秀慧與購毒者范姜士庭並非至親，且被
      告許秀慧確有為如附表編號6至10所示多次販賣毒品犯行
      ，業經本院認定如前，而按毒品價格昂貴、取得不易，自
      客觀以言，倘無利可圖，被告楊少帆何需甘冒重典為上開
      行為。據此，應認被告許秀慧就其販賣第一級毒品海洛因
      之犯行，主觀上應有從中賺取買賣價差或量差以營利之意
      圖，要無疑義。
   3、綜上所述，本件事證明確，被告許秀慧上揭所示之犯行，
      堪以認定，應依法論科。
二、論罪科刑部分：
（一）核被告楊少帆就附表編號1、3所示犯行，均係犯毒品危害
      防制條例第4條第6項、第2項之販賣第二級毒品罪未遂罪
      ；就附表編號2、4、5所示犯行，均係犯毒品危害防制條
      例第4條第2項之販賣第二級毒品罪。其販賣前持有第二級
      毒品甲基安非他命之低度行為，分別為販賣第二級毒品之
      高度行為所吸收，均不另論罪。
（二）核被告許秀慧就附表編號1、3所示犯行，係犯毒品危害防
      制條例第4條第6項、第2項之販賣第二級毒品罪未遂罪，
      就附表編號2所示犯行，係犯毒品危害防制條例第4條第2
      項之販賣第二級毒品罪，就附表編號6至10所示犯行，係
      犯毒品危害防制條例第4條第項之販賣第一級毒品罪。其
      販賣前持有第一級、第二級毒品之低度行為，為販賣之高
      度行為所吸收，不另論罪。
（三）被告楊少帆與被告許秀慧就附表編號1至3所示販賣第二級
      毒品犯行，有犯意聯絡及行為分擔，應論以共同正犯。
（四）被告楊少帆所犯上開販賣第二級毒品未遂（共2罪）、販
      賣第二級毒品（共3罪）之犯行間，犯意各別，行為互殊
      ，應分論併罰。
（五）被告許秀慧所犯上開販賣第二級毒品未遂（共2罪）、販
      賣第二級毒品（共1罪）、販賣第一級毒品海洛因（共5罪
      ）之犯行間，犯意各別，行為互殊，應分論併罰。
（六）刑之減輕事由
   1、被告楊少帆、許秀慧就附表編號1、3所示部分，既已著手
      販賣第二級毒品行為之實行，惟未完成毒品交易，應認屬
      販賣第二級毒品之未遂犯，應依刑法第25條第2項之規定
      ，按既遂犯之刑度減輕其刑。
   2、按犯第4條至第8條之罪於偵查及歷次審判中均自白者，減
      輕其刑，毒品危害防制條例第17條第2項定有明文。查被
      告楊少帆就附表編號1至5所示各次犯行，被告許秀慧就附
      表編號6至10所示犯行，於偵查及歷次審理中均自白犯行
      ，有被告楊少帆、許秀慧於偵查及本院審理時之筆錄附卷
      可稽（詳如前述），依前揭規定，均應依毒品危害防制條
      例第17條第2項減輕其刑。
   3、辯護人雖分別為被告楊少帆、許秀慧利益辯護：本件被告
      已供出毒品上游為農裕鵬，請求依毒品危害防制條例第17
      條第1項減輕其刑等語。惟按毒品危害防制條例第十七條
      第一項規定：「犯第四條至第八條、第十條或第十一條之
      罪，供出毒品來源，因而查獲其他正犯或共犯者，減輕或
      免除其刑。」旨在鼓勵毒品下游者具體供出其上游供應人
      ，俾進一步擴大查緝績效，揪出其他正犯或共犯，以確實
      防制毒品泛濫或更為擴散。所稱「毒品來源」，係指被告
      原持有供己犯同條項所列之罪之毒品源自何人之謂。而所
      謂「供出毒品來源，因而查獲」，係指被告詳實供出毒品
      來源之具體事證，因而使有偵查（或調查）犯罪職權之公
      務員知悉而對之發動偵查（或調查），並因而查獲者而言
      （參見最高法院103年度台上字第1382號、103年度台上字
      第2000號判決）。經查，被告楊少帆、許秀慧雖供稱其所
      販賣之毒品來源為農裕鵬，此部分經桃園市政府警察局八
      德分局調查後，已將農裕鵬移送臺灣桃園地方檢察署檢察
      官偵辦，然上開案件經臺灣桃園地方檢察署檢察官偵查後
      ，認農裕鵬罪嫌不足而為不起訴處分，有臺灣桃園地方檢
      察署檢察官110年度偵字第9870號不起訴處分書可憑（見
      本院卷第191頁），自難認被告楊少帆、許秀慧就本案販
      毒之犯行有供出毒品來源因而查獲正犯或共犯之事實，要
      無毒品危害防制條例第17條第1項減刑規定之適用，是辯
      護人上開所辯，應屬無據。
   4、次按販賣第一級毒品罪之法定刑為「死刑或無期徒刑；處
      無期徒刑者，得併科1千萬元以下罰金」，然同為販賣第
      一級毒品之人，其原因動機不一，犯罪情節未必盡同，或
      有大盤毒梟者，亦有中、小盤之分，甚或僅止於吸毒者友
      儕間為求互通有無之有償交易者亦有之，其販賣行為所造
      成危害社會之程度自屬有異，法律科處此類犯罪，所設之
      法定最低本刑卻同為「無期徒刑，得併科新臺幣1千萬元
      以下罰金」，不可謂不重。於此情形，倘依其情狀處以有
      期徒刑，即足以懲儆，並可達防衛社會之目的者，自非不
      可依客觀之犯行與主觀之惡性二者加以考量其情狀，是否
      有可憫恕之處，適用刑法第59條之規定酌量減輕其刑，期
      使個案裁判之量刑，能斟酌至當，符合比例原則。然依刑
      法第59條規定之酌量減輕其刑，必須犯罪另有特殊之原因
      與環境，在客觀上足以引起一般同情，認為即使予以宣告
      法定最低度刑，猶嫌過重者，始有其適用。此所謂法定最
      低度刑，固包括法定最低本刑；惟遇有其他法定減輕之事
      由時，則應係指適用其他法定減輕事由減輕其刑後之最低
      度刑而言。是倘被告適用法定減輕事由減輕其刑後，猶認
      其犯罪之情狀顯可憫恕，即使科以該減輕後之最低度刑仍
      嫌過重者，始得適用刑法第59條規定酌量減輕其刑（最高
      法院100年度台上字第1553號判決意旨參照）。經查，被
      告許秀慧就附表編號6至10所示販賣第一級毒品犯行，得
      款僅有數千元，賺取之利差甚微，販售對象更僅有1人，
      交易金額、數量也均非鉅，其因一時牟利致肇犯行，危害
      程度亦非甚廣，與大量散播毒品之大盤、中盤毒販相較，
      其間顯然有別，惡性尚非重大不赦，且被告許秀慧犯後於
      偵查及法院審理均已坦承犯行，深具悔意，縱依毒品危害
      防制條例第17條第2項減刑後，科處最輕本刑有期徒刑15
      年，猶嫌過重，實屬情輕法重，在客觀上足以引起一般之
      同情，尚有堪資憫恕之處，爰依刑法第59條就其等此部分
      犯行減輕其刑。至被告楊少帆之辯護人另就被告楊少帆所
      涉附表編號1至5之犯行，請求依刑法第59條規定減輕其刑
      云云。然查，本件被告楊少帆就上開犯行，已有如前所述
      之減刑事由，於依法減輕及遞減輕後，已難認有何情輕法
      重，而在客觀上足以引起一般同情而可堪憫恕之處，是自
      無再適用刑法第59條規定酌減其刑之餘地，則辯護人前開
      主張，難認可採，附此敘明。
   5、爰以行為人之責任為基礎，審酌毒品對社會秩序及國民健
      康危害至深且鉅，嚴重影響社會治安，製造、運輸、販賣
      等行為情節尤重，更應嚴加非難，所為實乃法所不容而懸
      為厲禁，被告楊少帆、許秀慧均明知毒品對人體健康戕害
      甚鉅，不得持有、販賣，竟無視於我國政府禁絕毒害之堅
      定立場，因圖一己私人經濟利益，任意販賣毒品予他人牟
      利，肇生他人施用毒品之來源，戕害國民身心健康，且有
      滋生其他犯罪之可能，對社會所生危害程度非輕，又被告
      楊少帆犯後坦承犯行，態度尚可，被告許秀慧雖坦承附表
      編號6至10所示販賣第一級毒品之犯行，惟對於附表編號1
      至3所示犯行，猶空言否認，兼衡渠等犯罪之動機、目的
      、手段、情節、犯罪所得利益、販賣毒品之次數、數量及
      金額、被告楊少帆、許秀慧就本案犯行之參與程度與角色
      分工等一切情狀，分別量處如主文所示之刑，暨定其應執
      行之刑，以資懲儆。
 （七）沒收部分：
   1、扣案之粉色OPPO行動電話1支（SIM：中華電信7LZ0000000
      000），為被告楊少帆所有，供被告楊少帆犯本案附表編
      號1至5所示各次犯行所用之物，為被告楊少帆於本院審理
      時供承明確（見本院卷第41頁），爰依毒品危害防制條例
      第19條第1項之規定，於被告楊少帆就附表編號1至5所示
      犯行部分所諭知之刑項下宣告沒收。
   2、扣案之藍色OPPO行動電話1支（遠傳000000000000000、台
      哥大0000000000000），為被告許秀慧所有，供被告許秀
      慧犯本案附表編號6至10所示各次犯行所用之物，為被告
      許秀慧於本院審理時供承明確（見本院卷第41頁），爰依
      毒品危害防制條例第19條第1項之規定，於被告許秀慧就
      附表編號6至10所示犯行部分所諭知之刑項下宣告沒收。
   3、又被告楊少帆所犯附表編號2、4、5所示犯行，分別取得
      如附表編號2、4、5所示之價金，業據被告楊少帆於本院
      準備程序時供述明確（見本院卷第137頁），為被告楊少
      帆所犯上開犯行實際所得之財物，各應依刑法第38條之1
      第1項前段之規定，分別於被告楊少帆就附表編號2、4、5
      所諭知之刑項下宣告沒收，然上開犯罪所得均未扣案，另
      應依刑法第38條之1第3項規定，併予宣告於全部或一部不
      能沒收或不宜執行沒收時，追徵其價額。
   4、又被告許秀慧所犯附表編號6至10所示犯行，分別取得如
      附表編號6至10所示之價金，為被告許秀慧所犯上開犯行
      實際所得之財物，各應依刑法第38條之1第1項前段之規定
      ，分別於被告許秀慧就附表編號6至10所諭知之刑項下宣
      告沒收，然上開犯罪所得均未扣案，另應依刑法第38條之
      1第3項規定，併予宣告於全部或一部不能沒收或不宜執行
      沒收時，追徵其價額。
   5、至扣案混有海洛因及甲基安非他命毒品1包、吸食器2組、
      削尖吸管1根、針筒1支、磅秤2個、帳冊2份、封口機1台
      、夾鏈袋1包、現金4,300元、三星廠牌行動電話1支、藍
      色oppo行動電話1支等物品，雖各為被告楊少帆、許秀慧
      所有，然無其他積極證據可認上開物品與被告楊少帆、許
      秀慧所涉各次犯行有何關連，爰均不予宣告沒收。
三、職權告發事項
　　證人楊少帆於本院審理中，以證人身分具結後證稱：伊是自
    己把許秀慧分裝好打算施用的毒品拿去賣，許秀慧並不知情
    云云，就被告楊許秀慧是否涉犯本案販賣第二級毒品罪罪之
    重要關係事項，為虛偽不實之證述；證人陳聖威於本院審理
    時，以證人身分具結證稱：伊沒有跟楊少帆購毒，都是楊少
    帆免費提供的云云，而就被告楊少帆、許秀慧是否涉犯本案
    販賣第二級毒品罪之重要關係事項，為虛偽不實之證述，均
    已認定如前，因認證人楊少帆、陳聖威均涉有刑法第168條
    之偽證罪嫌，故依職權告發由檢察官另行偵查。
據上論斷，應依刑事訴訟法第299 條第1 項前段，判決如主文。
本案經檢察官許致維提起公訴、檢察官林佳勳到庭執行職務。
中　　華　　民　　國　　111 　年　　10　　月　　6 　　日
                  刑事第十八庭審判長法  官  陳囿辰
                                    法  官  羅文鴻
                                    法  官  姚懿珊
以上正本證明與原本無異。
如不服本判決應於收受判決後20日內向本院提出上訴書狀，並應
敘述具體理由。其未敘述上訴理由者，應於上訴期間屆滿後20日
內向本院補提理由書(均須按他造當事人之人數附繕本)「切勿逕
送上級法院」。 

　　　　　　　　　　　　　　　       書記官　張妤安
中　　華　　民　　國　　111 　年　　10　　月　　6 　　日
附表：
編號 交易方式及對象 交易之毒品及代價（新臺幣） 販毒所得（新臺幣） 所犯罪名 主文 備註 1 楊少帆與許秀慧均明知甲基安非他命係毒品危害防制條例第2條第2項第2款所規定之第二級毒品，非經主管機關許可，不得擅自販賣，竟共同基於販賣第二級毒品甲基安非他命以牟利之犯意聯絡，經甘慧仙於109年8月29日上午11時許以通訊軟體Messenger與楊少帆聯繫，雙方談妥以1,000元之價格，交易第二級毒品甲基安非他命1包，約定在楊少帆、許秀慧位在力行街租屋處樓下交易，楊少帆並告知將由許秀慧下樓進行交易，陳聖威、甘慧仙旋即依約前往，嗣許秀慧下樓進行毒品交易，因陳聖威、甘慧仙身上現金不足，請求賒欠購毒款項，惟未得許秀慧之同意，因而未完成交易而未遂。 價值1,000元之第二級毒品甲基安非他命1包 1,000 元 毒品危害防制條例第4 條第6項、第2 項之販賣第二級毒品未遂罪 楊少帆共同販賣第二級毒品，未遂，處有期徒刑貳年柒月。扣案之粉色OPPO廠牌行動電話壹支沒收。 許秀慧共同販賣第二級毒品，未遂，處有期徒刑伍年陸月。 起訴書附表編號1 2 楊少帆與許秀慧明知甲基安非他命係毒品危害防制條例第2條第2項第2款所規定之第二級毒品，非經主管機關許可，不得擅自販賣，竟共同基於販賣第二級毒品甲基安非他命以牟利之犯意聯絡，經陳聖威於109年9月3日下午1時許以通訊軟體Lite與楊少帆聯繫，陳聖威表示欲以賒欠之方式購買價值1,000元之甲基安非他命，經楊少帆應允之，陳聖威、甘慧仙旋即前往楊少帆、許秀慧位在力行街租屋處，許秀慧見陳聖威、甘慧仙抵達後，即拿出甲基安非他命1包給楊少帆，再由楊少帆交給陳聖威、甘慧仙，陳聖威、甘慧即在上開租屋處施用第二級毒品甲基安非他命完畢，嗣陳聖威、甘慧仙於109年09月05日晚間10時8分許，將賒欠之購毒價金1,000元交予楊少帆收受。 價值1,000元之第二級毒品甲基安非他命1包 1,000 元 毒品危害防制條例第4 條第2項之販賣第二級毒品罪 楊少帆共同販賣第二級毒品，處有期徒刑伍年貳月。扣案之粉色OPPO廠牌行動電話壹支沒收。未扣案之犯罪所得新臺幣壹仟元沒收，於全部或一部不能沒收或不宜執行沒收時，追徵其價額。 許秀慧共同販賣第二級毒品，處有期徒刑拾年陸月。 起訴書附表編號2 3 楊少帆與許秀慧明知甲基安非他命係毒品危害防制條例第2條第2項第2款所規定之第二級毒品，非經主管機關許可，不得擅自販賣，竟共同基於販賣第二級毒品甲基安非他命以牟利之犯意聯絡，經甘慧仙於109年9月8日上午某時許以通訊軟體Messenger與楊少帆聯繫，雙方談妥以1,000元之價格，交易第二級毒品甲基安非他命1包，並約定在楊少帆、許秀慧位在力行街租屋處樓下交易，許秀慧得知楊少帆欲進行毒品交易，旋即分裝價值1,000元之甲基安非他命1包交予楊少帆，嗣陳聖威、甘慧仙依約抵達現場後，甘慧仙告知楊少帆身上現金不足而欲賒欠，惟楊少帆不同意，因而未完成交易而未遂。 價值1,000元之第二級毒品甲基安非他命1包 1,000 元 毒品危害防制條例第4 條第6項、第2 項之販賣第二級毒品未遂罪 楊少帆共同販賣第二級毒品，未遂，處有期徒刑貳年柒月。扣案之粉色OPPO廠牌行動電話壹支沒收。 許秀慧共同販賣第二級毒品，未遂，處有期徒刑伍年陸月。 起訴書附表編號3 4 楊少帆於109年7月25日下午6時許，於力行街租屋處，與李訓庭進行右列毒品交易。 價值3,000 元之甲基安非他命 3,000 元 毒品危害防制條例第4 條第2 項之販賣第二級毒品罪 楊少帆販賣第二級毒品，處有期徒刑伍年貳月。扣案之粉色OPPO廠牌行動電話壹支沒收。未扣案之犯罪所得新臺幣參仟元沒收，於全部或一部不能沒收或不宜執行沒收時，追徵其價額。 起訴書附表編號4 5 楊少帆於109年8月29日下午6時許，於力行街租屋處，與李訓庭進行右列毒品交易。 價格5,000元之甲基安非他命 5,000元 毒品危害防制條例第4 條第2 項之販賣第二級毒品罪 楊少帆販賣第二級毒品，處有期徒刑伍年貳月。扣案之粉色OPPO廠牌行動電話壹支沒收。未扣案之犯罪所得新臺幣伍仟元沒收，於全部或一部不能沒收或不宜執行沒收時，追徵其價額。 起訴書附表編號5 6 許秀慧於109年8月9日晚間7時17分許，於力行街租屋處前，與范姜士庭進行右列毒品交易。 價值2,000元之第一級毒品海洛因 2,000元 毒品危害防制條例第4 條第1 項之販賣第一級毒品罪 許秀慧販賣第一級毒品，處有期徒刑柒年陸月。扣案之藍色OPPO廠牌行動電話壹支沒收。未扣案之犯罪所得新臺幣貳仟元沒收，於全部或一部不能沒收或不宜執行沒收時，追徵其價額。 起訴書附表編號6 7 許秀慧於109年8月12日下午6時23分許，於桃園市○○區○○路0段000號廣豐新天地，與范姜士庭進行右列毒品交易。 價值1,000元之第一級毒品海洛因 1,000元 毒品危害防制條例第4 條第1 項之販賣第一級毒品罪 許秀慧販賣第一級毒品，處有期徒刑柒年陸月。扣案之藍色OPPO廠牌行動電話壹支沒收。未扣案之犯罪所得新臺幣壹仟元沒收，於全部或一部不能沒收或不宜執行沒收時，追徵其價額。 起訴書附表編號7 8 許秀慧於109年8月13日下午6時24分許，於力行街租屋處前，與范姜士庭進行右列毒品交易。 價值1,000元之第一級毒品海洛因 1,000元 毒品危害防制條例第4 條第1 項之販賣第一級毒品罪 許秀慧販賣第一級毒品，處有期徒刑柒年陸月。扣案之藍色OPPO廠牌行動電話壹支沒收。未扣案之犯罪所得新臺幣壹仟元沒收，於全部或一部不能沒收或不宜執行沒收時，追徵其價額。 起訴書附表編號8 9 許秀慧於109年8月13日晚間11時10分許，於力行街租屋處前，與范姜士庭進行右列毒品交易。 價值1,000元之第一級毒品海洛因 1,000元 毒品危害防制條例第4 條第1 項之販賣第一級毒品罪 許秀慧販賣第一級毒品，處有期徒刑柒年陸月。扣案之藍色OPPO廠牌行動電話壹支沒收。未扣案之犯罪所得新臺幣壹仟元沒收，於全部或一部不能沒收或不宜執行沒收時，追徵其價額。 起訴書附表編號9 10 許秀慧於109年8月15日晚間7時41分許，於力行街租屋處前，與范姜士庭進行右列毒品交易。 價值1,000元之第一級毒品海洛因 1,000元 毒品危害防制條例第4 條第1 項之販賣第一級毒品罪 許秀慧販賣第一級毒品，處有期徒刑柒年陸月。扣案之藍色OPPO廠牌行動電話壹支沒收。未扣案之犯罪所得新臺幣壹仟元沒收，於全部或一部不能沒收或不宜執行沒收時，追徵其價額。 起訴書附表編號10